Minutes et répertoires du notaire Philibert CONTENOT, 1605 - septembre 1636 (étude XVI)
Archives nationales
- Minutes de Philibert CONTENOT, 1605 - septembre 1636; MC/ET/XVI/184 - MC/ET/XVI/236/A
  - Minutes. 1616, MC/ET/XVI/201; registre. Document détérioré.
    - Constitution par Sébastien Geoffroy, juré mouleur de bois, et sa femme, Marie Pauthon, demeurant rue Saint-Honoré, paroisse Saint-Eustache, à Louis Bobrun, maître peintre, demeurant même rue, paroisse Saint-Germain-l'Auxerrois, d'une rente de 75 l., au principal de 1 200 l. à raison du denier 16. À la suite: - 1620, 31 janvier.- Quittance de rachat de la rente par Pierre Hervé, receveur des taille et taillon de l'élection de Meaux, ayant les droits de Bobrun par échange du 6 juin 1619 [Lors d'une vente de maison, cf no 251]., 14 octobre 1616; MC/ET/XVI/201
      Documents du Minutier central concernant les peintres, sculpteurs et graveurs au XVIIe siècle (1600-1650), par Marie-Antoinette Fleury et Martine Constans, tome II [études XI à XX, 2445 actes], Paris, Archives nationales, 2010, notice n°248 (instrument de recherche imprimé dématérialisé, certaines notices sont plus détaillées dans la version intégrale accessible en ligne par la rubrique 'Autres instruments de recherche', voir contexte dans le Plan d’orientation général - Notaires de Paris, guides thématiques du Minutier).
      Geoffroy, Sébastien
    - M/e/ PEINTRE BEAUBRUN Louis) § Constitution, 15 octobre 1616; MC/ET/XVI/201
      Beaubrun, Louis
    - Bail par Louis Loret, marchand de vins, demeurant rue Maudétour, à l'enseigne du Petit Saint-Antoine, et par Claude Le Vasseur veuve de Jean Mazuel, tutrice des enfants, et Madeleine Husson, fille d'Antoine Husson, maître cordonnier, baudroyeur, demeurant rue Saint-Bon, d'une maison sise rue de Marivaux, à l'enseigne des Trois Verts-Galants, moyennant 270 livres de loyer., 8 novembre 1616; MC/ET/XVI/201
      Documents du Minutier central concernant l'histoire de la musique (1600-1650), par Madeleine Jurgens, tome II [études XI à XX, 1900 actes], Paris, Archives nationales, 1974, p. 232 (instrument de recherche imprimé dématérialisé, certaines notices sont plus détaillées dans la version intégrale accessible en ligne par la rubrique 'Autres instruments de recherche', voir contexte dans le Plan d’orientation général - Notaires de Paris, guides thématiques du Minutier).
      Loret, Louis
  - Minutes. 1617, janvier - 1617, juin, janvier 1617 - juin 1617; MC/ET/XVI/202
    - Promesse par Etienne Landry, fils de Jacques Landry, notaire au Châtelet, demeurant rue et paroisse Saint-Germain-l'Auxerrois, à Marie Benoist, sa mère., 1617; MC/ET/XVI/202
      Notaires des XVIe-XVIIIe siècles (4153 actes), par Claire Béchu, Catherine Grodecki, Marie-Antoinette Fleury, Madeleine Jurgens, Marie-Françoise Limon-Bonnet, Pierre-Yves Louis, Xenia Pamfilova, Isabelle Pebay, v. 1950, 1986-1994 (fichier papier entièrement dématérialisé; voir contexte dans le Plan d’orientation général - Notaires de Paris, guides thématiques du Minutier).
      Date de révision: 2010
      Date de création de la notice: 2005
      promesse; Saint-Germain-l'Auxerrois (rue); Benoist, Marie; Landry, Etienne; Landry, Jacques; notaire
    - LORRAINE (Charles de) duc de Guise Gouverneur de Provence Amiral des mers du levant demeurant en l'hôtel de Guise § Obligation par Charles de LORRAINE; Déclaration par Charles de LORRAINE, 7 janvier 1617; MC/ET/XVI/202
      obligation; déclaration; Lorraine, Charles de
    - BEROUL (Hugues) marchand quincaillier rue Saint-Denis, paroisse Saint-Jacques-de-la-Boucherie § Testament de Hugues BEROUL, 18 janvier 1617; MC/ET/XVI/202
      testament; Beroul, Hugues
    - Transport par Charles Leber, sieur de Malassis, secrétaire de la chambre du roi, demeurant rue Saint-Antoine, et par Madeleine de Hère, sa femme, à Jacques de La Ferté, prêtre, conseiller et aumônier ordinaire du roi, prieur de la Madeleine au Mont-des-Deux-Amants, y demeurant, représenté par Jean Granger, sieur de La Maison-Rouge, l'un des cent gentilshommes de la maison du roi, demeurant rue des Prouvaires, du tabellionnage de la ville et fort de Meulan, moyennant 4.800 livres payées comptant., 26 janvier 1617; MC/ET/XVI/202
      Documents du Minutier central concernant l'histoire de la musique (1600-1650), par Madeleine Jurgens, tome II [études XI à XX, 1900 actes], Paris, Archives nationales, 1974, p. 691 (instrument de recherche imprimé dématérialisé, certaines notices sont plus détaillées dans la version intégrale accessible en ligne par la rubrique 'Autres instruments de recherche', voir contexte dans le Plan d’orientation général - Notaires de Paris, guides thématiques du Minutier).
    - DE LAISTRE (blanche) receveur général des bois en Champagne, Forez, Lionnais demeurant rue Maudetour § Contrat de mariage entre blanche DE LAISTRE et Elisabeth LECONTE, 29 janvier 1617; MC/ET/XVI/202
      contrat de mariage; De Laistre, blanche
    - Constitution par Michel de Ligny, et sa femme, Isabelle Haye, demeurant rue Saint-Honoré, paroisse Saint- Germain-l'Auxerrois, à Louis Bobrun, maître peintre, d'une rente de 75 l., au principal de 1 200 l. En marge: - 1619, 6 juin.- Mention du rachat par Jean Guillemeau, argentier du roi et trésorier de son argenterie, ayant les droits de Jean de Ligny et Isabelle Haye., 16 mars 1617; MC/ET/XVI/202
      Documents du Minutier central concernant les peintres, sculpteurs et graveurs au XVIIe siècle (1600-1650), par Marie-Antoinette Fleury et Martine Constans, tome II [études XI à XX, 2445 actes], Paris, Archives nationales, 2010, notice n°249 (instrument de recherche imprimé dématérialisé, certaines notices sont plus détaillées dans la version intégrale accessible en ligne par la rubrique 'Autres instruments de recherche', voir contexte dans le Plan d’orientation général - Notaires de Paris, guides thématiques du Minutier).
    - MAÇONNERIE (Marché de. ..) § Marché des ouvrages à faire en la maison du Moulinet rue Saint-Honoré, 6 avril 1617; MC/ET/XVI/202
      marché; maçon
    - GEOFFROY (Sébastien) marchand tapissier, bourgeois de Paris r. Saint-Honoré, paroisse Saint-Eustache § Testament de. .. Legs à Charles Canterel, son cousin, tapissier., 3 mai 1617; MC/ET/XVI/202
      testament; Geoffroy, Sébastien
    - CHARPENTERIE (Marché de) § Devis et. .. pour une maison à Limeil, 15 juin 1617; MC/ET/XVI/202
      devis; marché; charpentier
    - LORET (Michelle) § Testament de Michelle LORET femme de Pierre RAINCE, procureur au Châtelet, demeurant rue Saint-Honoré, par sr Germain. l'Auxerrois., 15 juin 1617; MC/ET/XVI/202
      testament; Loret, Michelle
    - Constitution par Geneviève Duchesne, veuve de Guillaume Duburet, demeurant rue Quincampoix, à Suzanne de Saint-Yon, veuve de Noël Marcellot, maître tapissier-courtepointier, demeurant rue Saint-Honoré, paroisse Saint-Eustache, à Jean Collesson, bourgeois de Paris, et Marie Marcellot, sa femme, Gilles Marcellot, maître tapissier-courtepointier, demeurant au Marché-aux-Poirées, à Pierre Girault, huissier en la cour des monnaies, tuteur de Madeleine, née de son mariage avec Marguerite Marcellot, à Antoine Petit, maître tapissier, et à Marie Marcellot, sa femme, agissant également comme tuteur de Robert et Gilles Marcellot, enfants de défunts Robert Marcellot, maître tapissier, et Jeanne Duchesne, de 18 livres 14 sols de rente foncière de bail d'héritage, pour demeurer quitte de 250 livres dues pour deux années et demie de loyer de la maison où elle demeure et qui appartient aux enfants des défunts., 15 juin 1617; MC/ET/XVI/202
      Documents du Minutier central concernant l'histoire de la musique (1600-1650), par Madeleine Jurgens, tome II [études XI à XX, 1900 actes], Paris, Archives nationales, 1974, p. 204 (instrument de recherche imprimé dématérialisé, certaines notices sont plus détaillées dans la version intégrale accessible en ligne par la rubrique 'Autres instruments de recherche', voir contexte dans le Plan d’orientation général - Notaires de Paris, guides thématiques du Minutier).
  - Minutes. 1617, juillet - 1617, décembre, juillet 1617 - décembre 1617; MC/ET/XVI/203; Document détérioré.
  - Minutes. 1618, MC/ET/XVI/204; Document détérioré.
    - Contrat de mariage entre Pierre Chenart et Anne de Mervillers, 18 février 1618; MC/ET/XVI/204
      Actes signalés par les lecteurs et correspondants du Minutier central des notaires de Paris, 2000-2011 (base de données migrée: voir contexte dans le Plan d’orientation général - Notaires de Paris, guides thématiques du Minutier).
      Date de création de la notice: 2007
      contrat de mariage; Chenart, Pierre; Mervillers, Anne de
    - Ratification par Jean Féron, bourgeois de Mortain, d'une transaction relative à la succession de leur père, Jean Féron, passée par son frère Michel Féron, maître peintre, agissant pour lui et pour ses frères Jean, Robert, maître apothicaire, et Jacques Féron, demeurant à Mortain., 30 juillet 1618; MC/ET/XVI/204
      Documents du Minutier central concernant les peintres, sculpteurs et graveurs au XVIIe siècle (1600-1650), par Marie-Antoinette Fleury et Martine Constans, tome II [études XI à XX, 2445 actes], Paris, Archives nationales, 2010, notice n°781 (instrument de recherche imprimé dématérialisé, certaines notices sont plus détaillées dans la version intégrale accessible en ligne par la rubrique 'Autres instruments de recherche', voir contexte dans le Plan d’orientation général - Notaires de Paris, guides thématiques du Minutier).
      Féron, Jean; Féron, Michel; Féron, Jacques; Féron, Robert
    - Vente par Michel Féron, maître peintre, demeurant sur la paroisse Saint-Germain-l'Auxerrois, fils de Jean Féron, bourgeois de Mortain, à René Mariage, licencié en droit, seigneur de La Lande, avocat et receveur du domaine du comté de Mortain, des terres et maisons héritées de son père dans la ville de Mortain et du Rocher, par partage du 12 mai 1607, et échange avec son frère Jean Féron des 1er juillet et 16 août 1616, moyennant 1 200 l., 31 juillet 1618; MC/ET/XVI/204
      Documents du Minutier central concernant les peintres, sculpteurs et graveurs au XVIIe siècle (1600-1650), par Marie-Antoinette Fleury et Martine Constans, tome II [études XI à XX, 2445 actes], Paris, Archives nationales, 2010, notice n°782 (instrument de recherche imprimé dématérialisé, certaines notices sont plus détaillées dans la version intégrale accessible en ligne par la rubrique 'Autres instruments de recherche', voir contexte dans le Plan d’orientation général - Notaires de Paris, guides thématiques du Minutier).
      Féron, Michel; Féron, Jean; Mariage, René
    - Contrat de mariage d'Antoine Carlès majeur de 25 ans, tailleur d'habits, demeurant rue Tirechappe, fils de feu Jean Carlès, laboureur à Entraigues en Rouergue, et Alix Aurlhague, avec Catherine Honnet, fille des feus Nicolas Honnet, maître aiguillier à Troyes, et Catherine Cautelle [ou Cottel, cf. no 721]. La future est assistée d'Alexandre Duguernier, maître enlumineur, demeurant rue de Berry, son cousin par Marie Dauphin, sa femme., 25 août 1618; MC/ET/XVI/204
      Documents du Minutier central concernant les peintres, sculpteurs et graveurs au XVIIe siècle (1600-1650), par Marie-Antoinette Fleury et Martine Constans, tome II [études XI à XX, 2445 actes], Paris, Archives nationales, 2010, notice n°722 (instrument de recherche imprimé dématérialisé, certaines notices sont plus détaillées dans la version intégrale accessible en ligne par la rubrique 'Autres instruments de recherche', voir contexte dans le Plan d’orientation général - Notaires de Paris, guides thématiques du Minutier).
      Carlès, Antoine; Carlès, Jean; Aurlhague, Alix; Honnet, Catherine; Honnet, Nicolas; Cautelle, Catherine; Cotel, Catherine; Duguernier, Alexandre; Dauphin, Marie
  - Minutes. 1618, MC/ET/XVI/205; Document détérioré.
    A classer.
    - Bail par Anne Le Grand, veuve de Me B. Ysambert, tabellion en chef de Senlis, demeurant rue Saint-Honoré, paroisse Saint-Germain-l'Auxerrois, pour six années, à André Jacquier, conseiller aumônier ordinaire du roi, chantre de la Sainte-Chapelle, d'un corps de logis comportant salle basse, cheminée et grenier, cour et jardin, sur les fossés entre les portes Saint-Jacques et Saint-Marcel., 8 janvier 1618; MC/ET/XVI/205
      Documents du Minutier central concernant l'histoire de la musique (1600-1650), par Madeleine Jurgens, tome II [études XI à XX, 1900 actes], Paris, Archives nationales, 1974, p. 690 (instrument de recherche imprimé dématérialisé, certaines notices sont plus détaillées dans la version intégrale accessible en ligne par la rubrique 'Autres instruments de recherche', voir contexte dans le Plan d’orientation général - Notaires de Paris, guides thématiques du Minutier).
      Legrand, Anne; Ysambert (M.); Jacquier, André
    - Bail par Michel Laurent, bourgeois de Paris, demeurant rue Saint-Honoré, paroisse Saint-Eustache, à Ancelot Duingue, demeurant rue du Bouloir, pour six années, d'une maison sise rue des Petits-Champs au coin de la rue des Bons-Enfants, moyennant 600 livres de loyer., 24 janvier 1618 - 27 juillet 1618; MC/ET/XVI/205
      Á la suite:
      1618, 12 mai. Accord entre les parties au sujet de la construction d'une cuisine.
      1618, 27 juillet. Accord comportant une augmentation de 66 livres de loyer en raison de la construction de la cuisine et de trois chambres au-dessus.
      Documents du Minutier central concernant l'histoire de la musique (1600-1650), par Madeleine Jurgens, tome II [études XI à XX, 1900 actes], Paris, Archives nationales, 1974, p. 528 (instrument de recherche imprimé dématérialisé, certaines notices sont plus détaillées dans la version intégrale accessible en ligne par la rubrique 'Autres instruments de recherche', voir contexte dans le Plan d’orientation général - Notaires de Paris, guides thématiques du Minutier).
      Laurent, Michel; Duingue, Ancelot
    - Contrat de mariage entre Pierre Chenart marchand drapier rue Saint-Honoré, par Saint-Germain-l'Auxerrois et Anne de Mesvillers, fille de Antoine de Mesvillers, tapissier ordinaire du roi, 18 février 1618; MC/ET/XVI/205
      contrat de mariage; Chenart, Pierre; Mesvillers, Anne de; Mesvillers, Antoine de
    - Bail par Jean Chapellain, le jeune, notaire au Châtelet, demeurant rue de l'Arbre-Sec, à Jean Chapellain, l'aîné, demeurant Pointe Saint-Eustache, de deux maisons hors la Porte Saint-Denis (mauvais état)., 30 avril 1618; MC/ET/XVI/205
      Date de création de la notice: 2004
      bail; Arbre-Sec (rue de l'); Pointe-Saint-Eustache (carrefour de la); Saint-Denis (porte); Chapellain, Jean I; Chapellain, Jean II; notaire
    - Transport par Louis Bobrun, maître peintre, à Philippe Durand, avocat au Parlement, d'une rente de 100 l., au principal de 1 864 l., 21 novembre 1618; MC/ET/XVI/205
      Documents du Minutier central concernant les peintres, sculpteurs et graveurs au XVIIe siècle (1600-1650), par Marie-Antoinette Fleury et Martine Constans, tome II [études XI à XX, 2445 actes], Paris, Archives nationales, 2010, notice n°250 (instrument de recherche imprimé dématérialisé, certaines notices sont plus détaillées dans la version intégrale accessible en ligne par la rubrique 'Autres instruments de recherche', voir contexte dans le Plan d’orientation général - Notaires de Paris, guides thématiques du Minutier).
      Bobrun, Louis; Durand, Philippe
    - Transport de rente concernant Louis Beaubrun, maître peintre, 21 novembre 1618; MC/ET/XVI/205
      transport de droits; Beaubrun, Louis
    - Testament de G. Mareschal, domestique de Jacques de Bailly demeurant rue de la Cossonnerie, 14 décembre 1618; MC/ET/XVI/205
      testament; Mareschal (M.); Bailly, Jacques de
  - Minutes. 1619, janvier - 1619, mai, janvier 1619 - mai 1619; MC/ET/XVI/206; Document détérioré.
    - LE SENESCHAL (François) écuyer, sr de Carcado logé à l'Académie de Baptiste Velle au faubourg Saint-Germain § Obligation par François LE SENESCHAL à Jean HUDELOT, sieur du Plessis, logé au même lieu de 3000 livres pour payer sa pension d'académiste., 4 janvier 1619; MC/ET/XVI/206
      obligation; Le Seneschal, François
    - MARIN (François) contrôleur du domaine du Roi à Montfort l'Amaury demeurant rue des Vieux Augustins § Testament de François MARIN, 10 janvier 1619; MC/ET/XVI/206
      testament; Marin, François
    - Transport par François Le Maire, juré vendeur et contrôleur de vins, demeurant rue Fromenteau, à Jacques de La Ferté, prêtre, conseiller et aumônier ordinaire du roi, prieur des Deux-Amants, y demeurant près Rouen, logé en l'enclos du Palais, chez son frère abbé de la Madeleine de Châteaudun, de 37 livres de rente, moyennant 677 livres 12 sols., 11 janvier 1619; MC/ET/XVI/206
      Le Maire, François
    - AGOULT (Jeanne d') femme de Claude François de LA BAULME, maître de camp du regiment de Champagne, demeurant place royale à la Boule noire § Testament olographe de Jeanne d'AGOULT (rubans roses cachets...), 18 janvier 1619; MC/ET/XVI/206
      testament; Royale (place); Agoult, Jeanne d'; La Baume, Claude François de (1584-1621)
    - NYVERT (Claude) marchand bourgeois de Paris au cimetière Saint-Jean § Contrat de mariage entre Claude NYVERT et Anne ROBERT, fille de + Pierre ROBERT, drapier, bourgeois de Paris, et d'Anne PICQUET, demeurant rue Saint-Honoré., 29 janvier 1619; MC/ET/XVI/206
      contrat de mariage; Nyvert, Claude
    - CONSTRUCTION (Marché de) § Marché entre Etienne GUERNIER, maître maçon, rue Darnétal et Bénigne de CHASANT, secrétaire des commandements de Monsieur pour la construction d'une maison à Saint-Germain en Laye., 6 février 1619; MC/ET/XVI/206
      marché; Guernier, Etienne
    - Bail pour 2 ans à partir de Pâques par Thomas Marteau, sieur de La Chaise, demeurant rue Saint-Honoré, paroisse Saint-Germain-l'Auxerrois, à François Carlin, peintre, demeurant rue des Trois-Portes près de la place Maubert, d'une maison à l'enseigne de la Pomme de pin, rue Traversine, au loyer annuel de 100 l., 14 mars 1619; MC/ET/XVI/206
      Documents du Minutier central concernant les peintres, sculpteurs et graveurs au XVIIe siècle (1600-1650), par Marie-Antoinette Fleury et Martine Constans, tome II [études XI à XX, 2445 actes], Paris, Archives nationales, 2010, notice n°463 (instrument de recherche imprimé dématérialisé, certaines notices sont plus détaillées dans la version intégrale accessible en ligne par la rubrique 'Autres instruments de recherche', voir contexte dans le Plan d’orientation général - Notaires de Paris, guides thématiques du Minutier).
      Marteau, Thomas
    - NAUDET (Aignan) fourrier ordinaire des logis du roi demeurant rue Saint-Antoine § Testament de Aignan NAUDET, 5 avril 1619; MC/ET/XVI/206
      testament; Naudet, Aignan
    - CANELLE (Antoine) marchand fripier rue de la Tonnellerie § Testament d'Antoine CANELLE, 24 avril 1619; MC/ET/XVI/206
      testament; Canelle, Antoine
    - Marché entre Nicolas Leblanc, maître peintre, demeurant au faubourg Saint-Germain près de l'église Saint- Sulpice, et Pierre Legrand, le jeune, demeurant rue Saint-Honoré, paroisse Saint-Germain-l'Auxerrois, pour les peintures, avant le 20 mai, de la maison de Legrand, à l'enseigne de la Rose, moyennant 120 l. payables à la fin des travaux. On peindra à l'huile couleur de bois, deux travées de planchers dans la salle, et dans la première chambre et garde-robe, trois travées de plancher, un cabinet sur le jardin de même couleur; dans la seconde chambre, trois travées de plancher à l'huile couleur de bois et verni; le cabinet proche de la chambre sur le jardin, couleur vert de terre et à l'huile. Le plancher de la cuisine sera à la détrempe sans verni. Les quatre grandes croisées et demie de la salle et des chambres seront aussi à l'huile couleur de bois. Les trois croisées de la cuisine et des deux garde-robes seront l'une à l'huile et les autres vernies couleur de bois. Deux planchers des petites chambres près de la montée seront à l'huile couleur de bois, et celui d'une autre petite chambre, à la détrempe de même couleur. Les croisées des petites chambres seront de même, sauf un châssis sans volet, vert de terre, le plancher de la galerie du jardin, à l'huile vert de terre, et les deux piliers, couleur de marbre jaspé. Une fenêtre et treillis de fer d'un petit cabinet du côté du jardin, à côté de la salle, seront à l'huile couleur vert de terre. L'escalier sera peint de fond en comble à l'huile couleur de bois. Les trois cheminées de la maison seront jaspées couleur de vert et vernies, et la cheminée de la cuisine, blanchie. Toutes les portes du logis, y compris la porte cochère du devant et celle de derrière, seront à l'huile couleur de bois. Le passage de la porte d'entrée jusqu'à la cour sera peint, à savoir l'entre-noue couleur de bois à la détrempe, et les solives à l'huile de même couleur. Legrand pourra choisir une couleur claire ou brune et mettra deux couches pour les peintures à l'huile, trois couches pour celles à la détrempe et quatre couches là où il doit y avoir verni., 24 avril 1619; MC/ET/XVI/206
      Documents du Minutier central concernant les peintres, sculpteurs et graveurs au XVIIe siècle (1600-1650), par Marie-Antoinette Fleury et Martine Constans, tome II [études XI à XX, 2445 actes], Paris, Archives nationales, 2010, notice n°1281 (instrument de recherche imprimé dématérialisé, certaines notices sont plus détaillées dans la version intégrale accessible en ligne par la rubrique 'Autres instruments de recherche', voir contexte dans le Plan d’orientation général - Notaires de Paris, guides thématiques du Minutier).
      Leblanc, Nicolas
    - Promesse par Pierre Maubon, fondeur de cloches, demeurant au faubourg Saint-Marcel, rue de Lourcine, aux habitants d'Auteuil et Passy de refondre la petite cloche actuellement cassée, afin de la rendre sonnante et accordante avec la moyenne, et de faire une petite cloche de bon métal accordante en plain ton et harmonie avec la précédente. Le travail sera exécuté en la maison de Maubon, et les habitants se chargeront des transports. Le prix fait est de 480 livres., 25 avril 1619 - 20 novembre 1619; MC/ET/XVI/206
      En marge:
      1619, 20 novembreQuittance de 200 livres par Maubon et consentement de celui-ci pour que les 280 livres restant soient payées à Claude Santueil, marchand, bourgeois de Paris, pour fourniture de métal.
      Documents du Minutier central concernant l'histoire de la musique (1600-1650), par Madeleine Jurgens, tome II [études XI à XX, 1900 actes], Paris, Archives nationales, 1974, p. 833 (instrument de recherche imprimé dématérialisé, certaines notices sont plus détaillées dans la version intégrale accessible en ligne par la rubrique 'Autres instruments de recherche', voir contexte dans le Plan d’orientation général - Notaires de Paris, guides thématiques du Minutier).
      Maubon, Pierre
    - Bail par Jacques Dampmartin, bourgeois de Paris, demeurant rue Saint-Honoré, paroisse Saint-Germain-l'Auxerrois, pour quatre années, à Quentin Léger, de six parts sur les sept d'une maison sise rue Troussevache, à l'enseigne de la Pomme de pin et la Fontaine, où le preneur demeure depuis plus de seize ans, moyennant 300 livres de loyer annuel., 3 mai 1619; MC/ET/XVI/206
      Documents du Minutier central concernant l'histoire de la musique (1600-1650), par Madeleine Jurgens, tome II [études XI à XX, 1900 actes], Paris, Archives nationales, 1974, p. 223 (instrument de recherche imprimé dématérialisé, certaines notices sont plus détaillées dans la version intégrale accessible en ligne par la rubrique 'Autres instruments de recherche', voir contexte dans le Plan d’orientation général - Notaires de Paris, guides thématiques du Minutier).
      Dampmartin, Jacques